【裁判字號】    90,上易,1299
【裁判日期】    901126
【裁判案由】    電子遊藝場業管理條例
【裁判全文】
臺灣高等法院臺南分院刑事判決          九十年度上易字第一二九九號  Ａ
      上  訴  人  臺灣臺南地方法院檢察署檢察官
      被      告  甲  ○  ○
右上訴人因被告違反電子遊戲場業管理條例案件，不服臺灣臺南地方法院九十年度易
字第一一一六號中華民國九十年六月十三日第一審判決（起訴案號：臺灣臺南地方法
院檢察署九十年度偵字第三一二八號），提起上訴，本院判決如左：
      主      文
上訴駁回。
      理      由
一、公訴人聲請簡易判決處刑意旨以：甲○○未依電子遊戲場業管理條例向主管機關
    辦理營利事業登記，即於民國八十九年十二月二十三日（公訴人誤為三十日）晚
    上七時三十分許，在台南縣官田鄉○○路夜市場內，擺設電子遊戲機彈珠台十六
    台，供不特定人打玩，而經營電子遊戲場業，嗣於當日晚上十時四十五分許，為
    警在上址當場查獲。案經台南縣政府函請偵辦，認甲○○犯有電子遊戲場業管理
    條例第二十二條之罪嫌。
二、訊據被告甲○○，固承認未辦理營利事業登記，於右記時地，擺設彈珠台十六台
    ，供不特定人打玩而收費之事實，惟否認有何違反電子遊戲場管理條例犯行，辯
    稱：其所擺設之機台十六台均係彈珠台，是用手拉彈簧桿，將彈珠彈出，並非電
    子遊戲機台等語。
三、按電子遊戲場業管理條例所稱電子遊戲機，係指利用電、電子、電腦、機械或其
    他類似方式操縱鋼珠或鋼片發射之遊樂機具，該條例第四條第一項定有明文。又
    按電子遊戲場業管理條例第四條第一項：『本條例所稱電子遊戲機，指利用電、
    電子、電腦、機械或其他類似方式操縱，以產生或顯示聲光影像、圖案、動作之
    遊樂機具，或利用上述方式操縱鋼珠或鋼片發射之遊樂機具。．．．』，一般夜
    市內擺設之彈珠台，係符合前開定義內容，故本部電子遊戲機評鑑委員會歷次會
    議均評鑑為娛樂類機具；至如完全未利用電源及不具主機板者，因無軟體可供評
    鑑分類（第六條參照），故非電子遊戲機。」亦有經濟部商業司九十年九月十四
    日經（九十）商七字第○九○○二二○五二七○號函在卷足憑。查本件被告擺設
    之彈珠台十六台，雖有插上電源，惟均係以手動之方式發射彈珠，均非利用電、
    電子、電腦、機械或其他類似方式操縱鋼珠，業據證人即查獲員警乙○○於本院
    審理中證述甚詳，從而被告上開辯解，即非無據。是前開彈珠台並非該條例所稱
    之電子遊戲機，核被告所為，自與該條例第二十二條之構成要件不合。此外，復
    查無其他積極證據足認被告有公訴人所指犯行，原審以不能證明被告犯罪，諭知
    被告無罪，核無不合。檢察官上訴意旨指摘原判決採證不當，為無理由，應予駁
    回。
據上論結，應依刑事訴訟法第三百六十八條，判決如主文。
本案經檢察官王碧霞到庭執行職務。
中    華    民    國      九十      年      十一      月      二十六    日
  臺灣高等法院臺南分院刑事第四庭
                                      審判長法官  陳    義    仲
                                            法官  徐    財    福
                                            法官  宋    明    蒼
右正本證明與原本無異。
不得上訴。
                                      法院書記官  余    素    美
中    華    民    國      九十      年      十一      月      二十八    日


司法院資訊處製作；財團法人民間司法改革基金會備份。
